【裁判字號】    95,重上更(二),21
【裁判日期】    970730
【裁判案由】    損害賠償
【裁判全文】
臺灣高等法院高雄分院民事判決      95年度重上更(二)字第21號
上  訴  人  中央存款保險股份有限公司
法定代理人  丁○○
訴訟代理人  王伊忱律師
            陳景裕律師
            鄭美玲律師
被 上 訴人  甲○○
            庚○○
            己○○
上三人共同
訴訟代理人  蘇俊誠律師
            蘇榮達律師
被 上 訴人  辛○○（即戊○○之承受訴訟人）
訴訟代理人  蘇俊誠律師
上列當事人間請求損害賠償事件，上訴人對於中華民國89年8 月
10日臺灣高雄地方法院87年度重訴字第552 號第一審判決提起上
訴，經最高法院第二次發回更審，本院於民國97年7 月9 日言詞
辯論終結，判決如下：
    主  文
上訴駁回。
第二審及發回前第三審訴訟費用由上訴人負擔。
    事實及理由
一、被上訴人戊○○於本院審理中於97年4 月19日死亡，由辛○
    ○聲明承受訴訟，核無不合，應予准許，先予明。
二、上訴人之被承當訴訟人高雄中小企業銀行股份有限公司（下
    稱高雄企銀，該企銀因經營不善，經財政部依銀行法第62條
    、第62條之2 及金融機構監管接管辦法等規定，指定上訴人
    接管，復由行政院金融重建基金管理會，依行政院金融重建
    基金設置及管理條例第17條規定，授與其訴訟實施權而於原
    審更審時承當訴訟）起訴主張：被上訴人甲○○前任職高雄
    企銀中山分行經理，被上訴人庚○○、己○○、戊○○（下
    稱庚○○等3 人）為其職務連帶保證人。訴外人五六建設開
    發股份有限公司（下稱五六公司）於民國（下同）83年12月
    間，向該行申請短期擔保放款新台幣（下同）1800萬元，甲
    ○○疏未查證該公司財務狀況不良，不宜放貸，且疏未注意
    審核該公司提供擔保之土地，該行徵信人員未舉出同地段最
    近交易實例，僅能以土地公告現值扣除應計土地增值稅為放
    款值，卻以時價高估其價值，違規准予貸放。上開貸款嗣流
    入私人帳戶，甲○○疏未注意追蹤查核其資金流向，致於84
    年6 月12日，五六公司向該行申請短期信用放款200 萬元，
    及其關係戶顏秀妹向該行申請短期信用放款80萬元時，未予
    拒絕，仍准予貸放；此三件使上訴人損失共1555萬1005元（
    附表編號1 、2 、3） 。又訴外人林瑞蓉、藍明安於84年3
    月14日向該行申請長期擔保放款依次各950 萬元、900 萬元
    ，未依規定提送個人資料表、經營事業之在職證明及個人年
    度收支之薪資證明等資料以供查證，其提供擔保之房地亦未
    在高雄企銀辦理建築融資，且非整批實質分戶房貸，不得依
    高雄企銀擔保品處理要點第4 條第7 項第2 款規定以成交價
    格之七成定其放款值，甲○○疏未注意，竟以林瑞蓉、藍明
    安提出之買賣契約所載成交價格七成准予貸放，致使上訴人
    損失合計1420萬6762元（附表編號4 、5） 。甲○○辦理上
    開貸款違反善良管理人之注意義務，致高雄企銀對五六公司
    等強制執行之結果，有如附表所示之金額未獲清償而受有損
    害，依委任關係，甲○○應負賠償之責，庚○○等3 人係其
    職務連帶保證人，亦應連帶負損害賠償責任等情，求為命被
    上訴人連帶給付2975萬7767元及自起訴狀繕本送達之翌日起
    至清償日止，按年利率5%計算之利息之判決。
三、被上訴人則以：系爭貸款均經由高雄企銀徵信人員詳予調查
    徵信，並就借款人所提供之擔保品不動產鑑估評價並填寫各
    項書表，再由徵信課長、貸放課長、副襄理逐一簽核陳述意
    見後，始由被上訴人甲○○就上述人員簽核意見之貸放金額
    予以核准貸款，並未逾被上訴人甲○○擔任高雄企銀分行經
    理之授權融資額度。而附表編號4 、5 之貸款，亦均係經由
    高雄企銀徵信人員就借款人林瑞蓉、藍明安之票信、現經營
    投資事業或服務機構職務、償債來源或計劃、債權確保及保
    證人保證能力、保證資產總額等事項，詳予調查徵信，並就
    借款人林瑞蓉、藍明安提供之擔保品不動產為實地勘估、鑑
    價並填載各項書表，再由徵信課長、貸放課長、副襄理逐一
    簽核陳述意見後，始由被上訴人甲○○就其等簽核意見所述
    之貸放金額分別予以核准，並無高估擔保品、違規貸放可言
    ，甲○○並未違反高雄企銀之規定，亦無未盡善良管理人注
    意義務之情事。又高雄企銀執意在房地產景氣，低迷時刻聲
    請拍賣致發生一再減價拍賣之情事，自非被上訴人及上訴人
    公司徵信人員、徵信課長、貸放課長、副襄理於核貸時所能
    預見審酌或所應預見審酌。「銀行評估信用五項原則」並非
    高雄企銀之規程，亦非高雄企銀與被上訴人間之約定；況被
    上訴人亦無違背上開評估信用原則之情事，高雄企銀怠於就
    借款債務人之其餘財產行使權利，亦未就債務人之連帶保證
    人請求清償，或就該連帶債務人之財產行使權利，自無從認
    定高雄企銀所主張之損害已發生，其既無損害，甲○○自無
    須對之負賠償責任，而保證債務為從債務，保證債務之存在
    以主債務之存在為前提，如主債務不存在，保證債務自無從
    發生。主債務既不存在，則被上訴人庚○○、己○○、戊○
    ○即無庸負保證責任等語，資為抗辯。被上訴人己○○、戊
    ○○另以其等僅在被上訴人甲○○任職於高雄區合會儲蓄股
    份有限公司員工時，於67年5 月1 日簽具員工連帶保證書為
    甲○○之保證人，惟被上訴人己○○、戊○○均從未擔任甲
    ○○任職於高雄企銀員工時之連帶保證人，且按「人事保證
    約定之期間，不得逾三年。逾三年者，縮短為三年」，88
    年4 月21日修正公布之民法債編第756 條之3 第1 項定有明
    文，此項規定依民法債編施行法規定雖在89年5 月5 日起才
    生效施行，惟其法理於本件應可參照援用。被上訴人己○○
    、戊○○立具保證書之日期係67年5 月1 日，對保日期分別
    係67年5 月28日及67年5 月25日，之後即未有再對保，迄今
    早逾20年，依上開修正之民法規定，被上訴人己○○、戊○
    ○2 人自不受該保證契約之拘束等語。
四、原審為上訴人敗訴之判決，其上訴聲明：(一)原判決廢棄。(二)
    被上訴人應連帶給付上訴人2975萬7767元，及自起訴狀繕本
    送達之翌日起至清償日止，按年利率5%計算之利息。(三)願提
    供新台幣或等值之中央政府建設公債擔保，請准宣告假執行
    。(四)第一、二審及發回前第三審之訴訟費用由被上訴人連帶
    負擔。
    被上訴人答辯聲明：(一)上訴駁回。(二)第二審及發回前第三審
    訴訟費用均由上訴人負擔。(三)如受不利之判決，願供擔保請
    准予宣告免為假執行。
五、兩造不爭執事項：
（一）被上訴人甲○○原係高雄企銀中山分行之經理，被上訴人
      庚○○係甲○○任職於高雄企銀時之職務連帶保證人，被
      上訴人己○○、戊○○分別係甲○○任職於高雄企銀之前
      身高雄區合會時之職務連帶保證人，並有高雄企銀員工連
      帶保證書、高雄區合會員工連帶保證書影本各一份為證。
（二）被上訴人甲○○原為高雄企銀中山分行之經理，雙方間為
      委任關係。
六、茲就兩造所爭執事項，審酌如下：
（一）被上訴人甲○○核准附表編號1 、2 、3 之擔保放款1800
      萬元、200 萬元、80萬元部分，有無違反高雄企銀訂定之
      「高雄區中小企業銀行擔保品處理要點」（下稱擔保品處
      理要點）第4 條第1 項甲第2 款之規定？
  １、上訴人主張高雄企銀訂定之「擔保品處理要點」第4 條第
      1 項甲第2 款規定：「土地估價時，其時價應舉出同地段
      最近交易實例認定之。若無法確定時價時，得以公告現值
      扣除應計土地增值稅為放款值」等語。參以證人即中山分
      行徵信課長乙○○、副理丙○○均證實不動產估價須參考
      附近成交價值，足見「同地段最近交易實例」對於土地時
      價之認定至關重要，故上開「擔保品處理要點」乃明定土
      地時價之估定，應舉出同地段最近交易實例，否則，至多
      僅能以土地公告現值扣除應計土地增值稅作為放款值。
      本件五六公司申請擔保放款1800萬元，該行承辦人員提報
      之不動產抵押權設定估價核算表，並未列載與系爭土地同
      地段土地最近交易實例，依規定至多僅能以系爭土地公告
      現值820 萬元扣除應計土地增值稅作為放款值，乃被上訴
      人甲○○竟違規核貸五六公司1800萬元，顯有違善良管理
      人之注意義務云云。惟為被上訴人所否認，並以前開情詞
      置辯。
  ２、按高雄企銀「擔保品處理要點」第4 條第1 項甲第2 款係
      規定：土地估價時，其時價應舉出同地段最近交易實例認
      定之。故該規定之重點係在於認定價格時，有無參酌同地
      段最近交易實例；而不在於是否有在表格上列載同地段最
      近交易實例，此觀該規定所使用之文字即明。經查，證人
      即負責承辦系爭貸放款之高雄企銀中山分行徵信課長乙○
      ○及高雄企銀中山分行副理丙○○已到庭作證，依證人乙
      ○○在第一審所證稱：「客戶或介紹人拿來我們受理，對
      方填寫申請書及相關證物供我們查詢，若有土地及不動產
      ，我們就叫徵信人員及會同去看附近價格或成交價格或看
      專業雜誌作評估，依公司提出之算法做評估，我們會根據
      借款人、保證人之信用向聯合徵信中心查詢，若不合理就
      駁掉」、「是依公司規程辦理（徵信審核工作）。我認為
      沒有高估系爭貸款之不動產價格。」等語，及依證人丙○
      ○在第一審所證稱：「受理經徵信課人員到現場拍照，參
      考附近價格」（均見一審卷89年5 月4 日言詞辯論筆錄）
      、及依證人丙○○在本院前審所證稱：「同地段土地不一
      定有交易的情形，所以徵信人員都是問該土地附近的人查
      看最近地段的買賣行情，徵信資料表會註明」等語（見本
      院更(一)審卷93年9 月23日準備程序筆錄第3 頁），足可證
      明系爭貸款之土地估價部分均已參舉同地段最近交易實例
      認定之，自無違反上開擔保品處理要點之規定。至於是否
      應於不動產抵押權設定估價核算表列載與系爭土地同地段
      土地最近交易實例，上開擔保品處理要點及不動產抵押權
      設定估價核算表並未如此規定及印製，且證人丙○○在本
      院前次更審已證稱：「（要不要在這張表格上填寫最近交
      易實例？）這張表上沒有格式說要註明，所以就不用填寫
      最近交易實例」等語（見本院更(一)審卷93年9 月23日準備
      程序筆錄第4 頁），足證徵信人員無須於不動產抵押權設
      定估價核算表列載最近交易實例。又證人丙○○於本院本
      次更審再到庭作證，經問以：「你們在高雄區中小企業銀
      行擔保品處理要點第4 條第1 項甲第2 款『土地估價時其
      時價應舉出同地段最近交易實例認定之』中，有無規定要
      註明？」證稱：「我們表格中沒有規定要註明」，且證稱
      ：「沒有這個欄位可以註明」，經問以：「你那時說徵信
      人員查看最近地段的買賣行情，徵信資料表上會註明？」
      證稱：「徵信人員會查訪鄰地地段的買賣行情，以及瞭解
      未來的商業發展性，所以在徵信資料表上會把這些寫上去
      」等語（見本院更(二)卷95年9 月21日準備程序筆錄），再
      參以上訴人在第一審所提出之借（放）款申請書等資料及
      龍星昇第五資產管理公司函覆本院前審所檢附之相關徵信
      資料上有寫明相關事項，足為證人丙○○證詞之佐證；又
      證人乙○○於本院本次更審時亦到庭作證，經問以：「你
      所謂只要在徵信報告裡面提出，是提出評估結論而不用紀
      錄附近買賣成本價格？」證稱：「是的。是提出『位置好
      不好、未來性好不好及目前價值如何』等等」、「（你們
      是否只要提出結論？）是的」、「（你們要不要在徵信報
      告裡面註明或列舉附近的成交價格？）公司沒有這樣的規
      定」、「我所謂的『舉出』是內部討論後做出總結論即可
      。」等語（見本院更(二)卷95年10月3 日準備程序筆錄），
      足以證明徵信人員無須於不動產抵押權設定估價核算表之
      徵信資料上列載最近之交易實例。從而，本件系爭放款自
      無違反上開高雄企銀之擔保品處理要點之規定。是上訴人
      主張該行承辦人員提報之「不動產抵押權設定估價核算表
      」上，並未列載與系爭土地同地段土地最近交易實例，違
      反上訴人公司訂定之「高雄區中小企業銀行擔保品處理要
      點」第4 條第1 項甲第2 款之規定云云，資為認定被上訴
      人甲○○核准放款違反上開規定之依據，要非可採。
（二）被上訴人甲○○是否有於貸款後追蹤考核有無依原定計畫
      運用之之義務及作為？
  １、上訴人主張，依高雄企銀業務手冊第5 節銀行評估信用5
      項原則第2 項資金用途規定：「貸款後應追查是否依原定
      計畫運用」；又依財政部頒改進銀行業務注意事項第2 項
      第4款 第5 目規定：「主管授信業務單位或稽核單位，應
      就職掌加強對客戶授信用途追蹤考核」各等語（見本院重
      上卷第81、85頁）。被上訴人甲○○違反上開規定，未對
      上開放款之資金流向予以追蹤考核，致未發現該貸款流入
      五六公司負責人顏桂森之私人帳戶，與借款用途不符，嗣
      後五六公司及其關係戶顏秀妹申請信用放款時，未予拒絕
      ，有違善良管理人之注意義務云云。惟為被上訴人所否認
      ，並抗辯稱：款項核放予借款人後，就該借款款項流入何
      人帳戶，非伊所能支配掌握，況五六公司借款申請書記載
      借款用途係「營運周轉」，縱事後資金轉入公司負責人顏
      桂森之私人帳戶，亦難遽謂即與借款用途不符云云。
  ２、查依證人乙○○證稱：「放款後是否與實際用途相符非我
      權責之內，我無法控制，至於如何查明借款用途，我們會
      去看現場」之語；證人丙○○亦證稱：「（法官問：如何
      審核借款用途與實際用途相符否？）徵信人員會到現場了
      解，若商業用途，大部分寫資金週轉」「（法官問：對於
      放款資金流向，上訴人公司向來如何予以追查及追蹤考核
      ？又如何審核借款用途與實際用途是否相符？）大部分是
      徵信課的人員會做複審的工作，實際上去瞭解，比如說建
      設公司有無蓋房子，蓋到何種程度。」等語（見原審卷第
      283、286頁、本院更(一)卷第17頁），可證被上訴人甲○○
      所辯非無可取。且現代企業分工細密，企業主管顯難事必
      躬親，即以被上訴人甲○○任職之高雄企銀中山分行為例
      ，分行經理下設有副理、襄理、課長等職務，甲○○身為
      分行經理，如課其追蹤考核每一筆貸放款項流向之義務，
      實屬強人所難，而無期待可能性，抑且違反現代企業分工
      合作之原則，自非妥適。再者，高雄企銀業務手冊第5 節
      銀行評估信用5 項原則第2 項資金用途雖規定：「貸款後
      應追查是否依原定計畫運用」等語，惟並未規定貸款後應
      由何人追查貸款是否依原定計畫運用；而依財政部頒改進
      銀行業務注意事項第2 項第4 款第5 目亦僅規定：「『主
      管授信業務單位』或『稽核單位』，應就職掌加強對客戶
      授信用途追蹤考核」等語，被上訴人甲○○為高雄企銀中
      山分行之經理，似非「主管授信業務單位」或「稽核單位
      」，尚難僅依上開規定即遽認被上訴人甲○○應負放款後
      追蹤考核之責。而徵之高雄企銀訂定之前述「擔保品處理
      要點」，亦僅規定承辦人應如何選擇抵押品及估算抵押品
      之價值，並未規定承辦人應查究貸款人於取得貸款後是否
      將貸款存入第三人帳戶以作為放款之參考。是上訴人此項
      主張，即非可採。
（三）被上訴人甲○○核准貸款予林瑞蓉、藍明安，有無違反高
      雄企銀「擔保品處理要點」第4 條第7 項第2 款規定而有
      未盡善良管理人注意義務之處？
  １、上訴人主張依高雄企銀訂定之「擔保品處理要點」第4 條
      第7 項第2 款規定：「在本行辦理建築融資，交易價格確
      實合理之整批實質分戶房貸，其登記或成交在一年內者，
      最高得以成交價格之七成定其放款值」。而林瑞蓉、藍明
      安申請擔保放款，該行徵信人員於「不動產抵押權設定估
      價核算表」記載：依據上開規定以買賣成交價格之七成定
      其放款值等語（見本院重上卷第74、88、89頁）。惟林瑞
      蓉、藍明安提供擔保之房地，均未在伊銀行辦理建築融資
      ，亦非整批實質分戶房貸，與上開規定不符，足證被上訴
      人甲○○疏未注意審核即准予貸放，未盡其善良管理人之
      注意義務云云。惟被上訴人甲○○則以：依上訴人公司83
      年6 月22日高銀總審查字第2290號函之說明一、略稱：
      「凡未在本行辦理建築融資之整批分戶貸款，如符合下列
      條件，得比照本行『擔保品處理要點』第4 條第7 項辦理
      ，最高放款值以成交價七成內核貸：(一)立地、規劃具前瞻
      性，未來市場具展望性。(二)個案建築品質良好，產權清楚
      且無興建糾紛者。(三)交易確實，價格合理」等語（見原審
      卷第75頁）置辯。
  ２、查證人丙○○經問以：「林瑞蓉及藍明安的貸款，有無符
      合整批分戶的貸款？」證稱：「我看過，是同一地號，同
      一建設公司建設，共有六戶申請，應該是符合整批分戶貸
      款」（見本院95年9 月21日準備程序筆錄第4 頁），且證
      人乙○○亦在本院到庭證稱林瑞蓉及藍明安的貸款有符合
      整批分戶貸款的規定（見本院95年10月3 日準備程序筆錄
      ），再參以上訴人所提出置於卷外之「84年3 月份放款申
      請書（編號48）」之同批資料中，確有翁滄穆、林瑞蓉、
      蔣惠聲、洪勝裕、呂明山、藍明安等六戶以相同地號（三
      民區○○段481 地號）申請貸款（見該外放資料），確符
      整批分戶貸款，上訴人稱林瑞蓉、藍明安係散戶云云，尚
      難採取。
  ３、又上訴人主張個人授信案件，依財政部行政命令及高雄企
      銀「個人徵信注意事項」規定，均應檢附個人資料表，惟
      被上訴人甲○○卻率予同意核貸林瑞蓉、藍明安，顯違善
      良管理人之注意義務云云。然查於系爭貸款案已有徵信報
      告表、個人信用評分標準表、放款適用利率評定表、票據
      徵信開戶查詢簡覆單、聯合徵信中心等資料，載明借款人
      之相關資力、借款用途、償債來源、展望等事項。另參之
      上訴人所提83年12月至84年6 月間之放款申請書三冊內檢
      附之資料，亦未有上訴人主張之「個人資料表」一紙，上
      訴人亦未提出借款人須檢附扣繳憑單始能放款之相關規定
      ，是上訴人主張被上訴人甲○○未依規定提送個人資料表
      有違規定等語，自不足採。另上訴人主張借款人於放款後
      一個月就停止付息，借款申請書上資金用途，還款來源等
      記載顯然不實等情，然查前開放款申請書上已由徵信調查
      員就借款人相關資料記載於徵信報告表、個人信用評分標
      準表，並據以評定放款適用利率評定表，上訴人又未舉證
      證明被上訴人甲○○於放款前即知悉系爭借款人信用不良
      、無法按期繳付利息而仍放款，自難以借款人繳息僅一個
      月即遽認被上訴人甲○○於審核上有所疏失或故意違背，
      則上訴人此部分之主張亦不足採。
（四）又被上訴人甲○○所核准之系爭貸款，事先均經高雄企銀
      之徵信人員、徵信課長乙○○、貸放課長李文玫、副理丙
      ○○審核，被上訴人甲○○依據渠等所為之徵信、調查、
      簽核意見及高雄企銀之規定予以審核，其後並由高雄企銀
      總行之審查部人員審查許可歸戶等情，此據證人丙○○證
      稱：「（法官問：這五筆貸款經過分行經理及你的核准之
      後，是否還要送總行審查？）在經理權限內的貸放款還是
      要送總行審查及歸戶，歸戶之後才能正式貸放」等語（見
      本院更(一)卷(二)第18頁）可知。是縱使在被上訴人甲○○權
      限內的貸放款，仍須送總行審查及歸戶，於歸戶之後才能
      正式貸放，足見被上訴人甲○○並非系爭貸款之最終有決
      定權人，上訴人主張被上訴人甲○○有最後全權決定權云
      云，難謂可採。
七、綜上，系爭放款均經高雄企銀之徵信人員詳予調查徵信，再
    由徵信課長、貸放課長、副襄理簽核意見後，始由甲○○予
    以核准，並無高估擔保品、違規貸放可言，是被上訴人甲○
    ○於任職期間辦理系爭貸款授信業務時，既無違反高雄企銀
    之規定，又無未盡善良管理人注意義務或違反任何法令章則
    之情事，則上訴人訴請被上訴人甲○○就附表所列拍賣不足
    額部分負損害賠償責任，求命被上訴人甲○○應給付上訴人
    2,975 萬7,767 元及自起訴狀繕本送達之翌日起至清償日止
    按年息百分之五計算之利息，即無理由，不應准許。
八、按保證債務為從債務，保證債務之存在以主債務之存在為前
    提，如主債務不存在，保證債務自無從發生。又依上訴人所
    提出之員工連帶保證書第8 條約定：「被保人在服務期間如
    有違反銀行（公司）規程，侵害銀行（公司）利益等情事，
    致銀行（公司）受損害時，保證人應按本銀行（公司）所開
    款項數目，立即履行賠償」等語，足見本件保證債務以主債
    務存在為前提，於主債務不存在時，保證債務即不存在。被
    上訴人甲○○並未違反上訴人公司規定，亦無未盡善良管理
    人注意義務之情事，是以甲○○自無須對上訴人公司負賠償
    之責等情，以如前述，則保證人即被上訴人庚○○、己○○
    、戊○○等3 人自無庸負保證責任甚明，則上訴人訴請其等
    3 人應與甲○○就前開款項本息負連帶賠償責任，尚屬無據
    ，不能准許。
九、綜據上述，上訴人請求被上訴人連帶給付既為無理由，不應
    准許。原審為上訴人敗訴之判決，及駁回其假執行之聲請，
    並無不合。上訴意旨指摘原判決不當，求予廢棄改判，為無
    理由，應予駁回。至兩造其餘攻擊防禦之方法，核與本判決
    立論之基礎不生影響，自不予一一論述，附此敘明。
十、據上論結，本件上訴為無理由，依民事訴訟法第449 條第1
    項、第78條，判決如主文。
中    華    民    國    97    年    7     月    30    日
                              民事第四庭
                                  審判長法官  蔡文貴
                                  法      官  陳真真
                                  法      官  黃科瑜
以上正本證明與原本無異。
如對本判決上訴，須於判決送達後20日內向本院提出上訴狀，其
未表明上訴理由者，應於上訴後20日內向本院提出上訴理由書（
均須按他造當事人之人數附繕本）。上訴時應提出委任律師或具
有律師資格之人之委任狀，並依附註條文規定辦理。
中    華    民    國    97    年    8     月    4     日
                                  書  記  官  邱麗莉
附註：
民事訴訟法第466條之1 ：
對於第二審判決上訴，上訴人應委任律師為訴訟代理人，但上訴
人或其法定代理人具有律師資格者，不在此限。
上訴人之配偶、三親等內之血親、二親等內之姻親，或上訴人為
法人、中央或地方機關時，其所屬專任人員具有律師資格並經法
院認為適當者，亦得為第三審訴訟代理人。第1 項但書及第2 項
情形，應於提起上訴或委任時釋明之。
附表
┌──┬───┬─────┬────┬─────┬────┬─────┐
│編號│債務人│ 科目     │貸放日期│ 勘估時價 │拍定金額│ 不足金額 │
├──┼───┼─────┼────┼─────┼────┼─────┤
│    │      │ 貸放金額 │滯欠日期│ 首拍時價 │分配金額│          │
├──┼───┼─────┼────┼─────┼────┼─────┤
│1   │五六建│ 短擔     │83.12.17│ 00000000 │00000000│ 00000000 │
│    │設公司│ 1800萬元 │84.7.17 │ 00000000 │00000000│          │
│    │、顏桂│          │        │ （元）   │（元）  │ （元）   │
│    │森、蔡│          │        │          │        │          │
│    │美鈺  │          │        │          │        │          │
├──┼───┼─────┼────┼─────┼────┼─────┤
│2   │五六建│ 短放     │84.6.12 │          │        │          │
│    │設公司│ 200萬元  │84.7.12 │          │        │          │
│    │、陳麗│          │        │          │        │          │
│    │津、顏│          │        │          │        │          │
│    │桂森  │          │        │          │        │          │
├──┼───┼─────┼────┼─────┼────┼─────┤
│3   │顏秀妹│ 短放     │84.6.12 │          │        │          │
│    │、顏勝│ 80萬元   │84.9.12 │          │        │          │
│    │男、顏│          │        │          │        │          │
│    │桂森、│          │        │          │        │          │
│    │廖源惠│          │        │          │        │          │
├──┼───┼─────┼────┼─────┼────┼─────┤
│4   │林瑞蓉│ 長擔     │84.3.14 │ 00000000 │0000000 │0000000   │
│    │、洪勝│ 950萬元  │84.4.14 │ 0000000  │0000000 │          │
│    │裕    │          │        │ （元）   │(元）   │(元）     │
├──┼───┼─────┼────┼─────┼────┼─────┤
│5   │藍明安│ 長擔     │84.3.14 │ 00000000 │0000000 │0000000   │
│    │      │ 900萬元  │84.4.14 │ 00000000 │0000000 │          │
│    │      │          │        │（元）    │(元）   │(元）     │
└──┴───┴─────┴────┴─────┴────┴─────┘
                                                      Q


司法院資訊處製作；財團法人民間司法改革基金會備份。
